臺灣板橋地方法院刑事判決　　　　　　　 100年度訴字第58號
公　訴　人　臺灣板橋地方法院檢察署檢察官
被　　　告　趙家豪
上列被告因毒品危害防制條例案件，經檢察官提起公訴（99年度
毒偵字第8544、9075號），被告於準備程序中對被訴之事實為有
罪陳述，本院合議庭裁定由受命法官獨任行簡式審判程序，並判
決如下：
    主  文
趙家豪施用第一級毒品，累犯，處有期徒刑柒月；又施用第一級
毒品，累犯，處有期徒刑捌月；應執行有期徒刑壹年。
    事  實
一、趙家豪於民國95年間，因施用毒品案件，經本院以95年度毒
    聲字第618 號裁定送勒戒處所施以觀察、勒戒後，因認有繼
    續施用毒品傾向，復由本院以95年度毒聲字第1185號裁定令
    入戒治處所施以強制戒治，於96年6 月4 日認無繼續執行戒
    治之必要出所，該次施用毒品犯行，且經臺灣板橋地方法院
    檢察署檢察官以96年度戒毒偵字第255 號為不起訴處分確定
    ；又於95年間，因竊盜案，經本院以95年度簡字第1850號判
    決判處有期徒刑3 月確定；另於95年間，因詐欺等案，經本
    院以95年度簡字第3185號判決判處有期徒刑6 月確定，前揭
    2 案所處徒刑，嗣經本院以96年度聲減字第1530號裁定減刑
    為1 月又15日、3 月，並定應執行有期徒刑4 月確定，96年
    10月3 日縮刑期滿執行完畢出監；再於97年間，因施用毒品
    案件，經本院以97年度訴字第2801號判決判處有期徒刑8 月
    確定；另於97年間，仍因施用毒品案件，經本院以97年度訴
    字第4737號判決判處有期徒刑9 月確定，前揭2 案所處徒刑
    ，嗣經本院以98年度聲字第253 號裁定應執行有期徒刑1 年
    4 月確定，99年2 月1 日執行完畢；詎仍未知所戒慎，而為
    下列犯行：
(一)、基於施用第一級毒品海洛因之犯意，於99年7 月13日某時許
    ，在新北市三重區○○○路141 巷1 弄1 號住處內，以將海
    洛因摻水置於針筒內注射身體之方式，施用海洛因1 次，嗣
    於翌日15時許，因其為警方列管之應受尿液採驗人，而至新
    北市政府警察局三重分局厚德派出所接受員警採尿，其尿液
    檢體嗣經鑑定，呈嗎啡陽性反應。
(二)、另又基於施用第一級毒品海洛因之犯意，於99年9 月20日某
    時許，在同上住處，以同上方式，施用海洛因1 次；嗣於翌
    日11時許，經警持臺灣臺北地方法院核發之搜索票，在上址
    住處搜索查獲，嗣且同意接受員警採尿，其尿液檢體經送驗
    後，呈嗎啡陽性反應。
二、案經臺北市政府警察局士林分局移送臺灣臺北地方法院檢察
    署呈請臺灣高等法院檢察署檢察長令轉臺灣板橋地方法院檢
    察署暨新北市政府警察局三重分局移送臺灣板橋地方法院檢
    察署檢察官偵查後起訴。
    理    由
一、認定犯罪事實所憑之證據及理由：
(一)、訊據被告對其於上揭時間、地點2 次施用第一級毒品海洛因
    之事實，於本院審理中自白不諱，而其於事實欄一(一)(二)所述
    時地2 次同意接受員警採尿，經警將所採集被告尿液檢體送
    驗後，均呈嗎啡陽性反應乙節，亦有應受尿液檢驗人尿液檢
    體採集送驗紀錄表、台灣檢驗科技股份有限公司於99年7 月
    30日所出具之濫用藥物檢驗報告（見臺灣板橋地方法院檢察
    署99年度毒偵字第8544號偵查卷第6 、7 頁）、台灣尖端先
    進生技醫藥股份有限公司99年10月1 日出具之濫用藥物檢驗
    報告、台北市政府警察局偵辦毒品案件尿液檢體委驗單（見
    臺灣臺北地方法院檢察署99年度毒偵字第3794號偵查卷第4
    、6 頁）附卷可稽，足徵被告前開自白應與事實相符，可以
    採信。
(二)、按觀察、勒戒或強制戒治執行完畢釋放後，5 年內再犯施用
    第一、二級毒品之罪者，檢察官應依法追訴，毒品危害防制
    條例第23條第2 項定有明文；查被告前於95年間，因施用毒
    品案件，經本院以95年度毒聲字第618 號裁定應送勒戒處所
    施以觀察、勒戒後，因認有繼續施用毒品傾向，復由本院以
    95年度毒聲字第1185號裁定令入戒治處所強制戒治，於96年
    6 月4 日認無繼續執行戒治之必要出所，該次施用毒品犯行
    ，且經臺灣板橋地方法院檢察署檢察官以96年度戒毒偵字第
    255 號為不起訴處分確定等情，有臺灣高等法院被告前案紀
    錄表、臺灣板橋地方法院檢察署檢察官96年度戒毒偵字第25
    5 號不起訴處分書等附卷足參，是被告於觀察勒戒、強制戒
    治執行完畢釋放後之5 年內，再為本件施用毒品犯行，亦甚
    明確；綜上，本件事證已明，被告犯行堪以認定。
二、應適用之法律、科刑審酌事由：
(一)、核被告如事實欄一(一)(二)所為，均係犯毒品危害防制條例第10
    條第1 項之施用第一級毒品罪；其2 次施用第一級毒品海洛
    因前持有海洛因之低度行為，均各為其後施用之高度行為所
    吸收，不另論罪；又被告於95年間，因竊盜案，經本院以95
    年度簡字第1850號判決判處有期徒刑3 月確定，另於95年間
    ，因詐欺等案，經本院以95年度簡字第3185號判決判處有期
    徒刑6 月確定，前揭2 案所處徒刑，嗣經本院以96年度聲減
    字第1530號裁定減刑為1 月又15日、3 月，並定應執行有期
    徒刑4 月確定，96年10月3 日縮刑期滿執行完畢出監，再於
    97年間，因施用毒品案件，經本院以97年度訴字第2801號判
    決判處有期徒刑8 月確定，另於97年間，仍因施用毒品案件
    ，經本院以97年度訴字第4737號判決判處有期徒刑9 月確定
    ，前揭2 案所處徒刑，嗣經本院以98年度聲字第253 號裁定
    應執行有期徒刑1 年4 月確定，99年2 月1 日執行完畢等情
    ，有前揭臺灣高等法院被告前案紀錄表附卷可憑，是其於有
    期徒刑執行完畢後，5 年以內，因故意再犯本件有期徒刑以
    上之2 罪，為累犯，應依刑法第47條第1 項規定，均加重其
    刑；至其前開所犯2 罪間，犯意個別、行為互殊，自應予分
    論併罰。
(二)、爰審酌被告曾因施用毒品犯行受觀察勒戒、強制戒治，仍漠
    視法令禁制而犯本罪，顯未知所戒慎，惟兼衡其施用毒品所
    生危害，實以自戕身心健康為主，對於他人生命、身體、財
    產等法益，尚無明顯而重大之實害，暨其犯罪後坦認犯行之
    態度等一切情狀，就其本件前開2 犯行，分別量處如主文所
    示之刑，併定其應執行之刑，以示懲儆。
據上論斷，應依刑事訴訟法第273 條之1 第1 項、第299 條第1
項前段、毒品危害防制條例第10條第1 項，刑法第11條、第51條
第5 款、第47條第1 項，判決如主文。
本案經檢察官高智美到庭執行職務。
中    華    民    國   100    年    3     月    31    日
                  刑事第二十庭  法  官  陳明偉
以上正本證明與原本無異。
如不服本判決，應於判決送達後10日內，向本院提出上訴狀。
                                書記官  陳玉心
中    華    民    國   100    年    3     月    31    日
附錄本案論罪科刑法條全文
毒品危害防制條例第10條
施用第一級毒品者，處六月以上五年以下有期徒刑。
施用第二級毒品者，處三年以下有期徒刑。